# 股份支付行权的判定

提问人：Ryan_q 时间：2021-09-02 15:01:05
@chenyiwei，陈版主，对于股份支付达到可行权时，原则上职工有权利行使行权，但由于资金安排原因，职工意愿上肯定想行权，但是目前尚未有足够资金行使，鉴于该情况下，是否应当认定职工已经行权，并在账务处理上将其他资本公积转为股本溢价的处理？
情形：
判定实质行权的标准情形：
1 、职工尚未出资，已经达到可行权，工商亦尚未变更
2 、职工尚未出资，工商已经变更登记
3 、职工已经出资，工商尚未变更
问：
1 、陈版主，对于是否实质行权了（对应账务处理转至“资本公积-股本溢价”）该判断有具体标准么？麻烦指点一下哈 2 、对于员工放弃行权，该资本公积-其他资本公积是否不能进行分类至股本溢价，同时，未来在进行回购股票注销时，其他资本公积不能进行冲销，而只能冲销对应股本溢价部分？

回答人：chenyiwei
在等待期已满，确定激励对象已满足服务期限条件和业绩条件时，就应当将等待期内累积的资本公积从“其他资本公积”转入“资本溢价或股本溢价”，而不论员工是否实际行权。

提问人：Ryan_q 时间：2021-09-08 22:33:07
@chenyiwei，陈版主，我看到指南描述的可行权日之后根据行权情况，确认股本和股本溢价，同时结转其他资本公积，该所法是否跟您说的，知道达到可行权时，即可结转股本溢价存在矛盾，望指点，谢谢。
微信微信 图 片片 _20210908112842.png (80.54 KB, 下载次数: 0)
3 天前 上传

回答人：chenyiwei
事实上，等待期届满后，已确认的费用和资本公积就确定不能转回了，这种情况下就应从其他资本公积转入资本溢价或股本溢价。